臺灣宜蘭地方法院刑事判決　　　　　　　　94年度易字第49號
公　訴　人　臺灣宜蘭地方法院檢察署檢察官
被　　　告　甲○○
　　　　　　　　　　（現在臺灣宜蘭監獄執行中）
上列被告因毒品危害防制條例案件，經檢察官提起公訴（94年度
核退毒偵字第2 號），嗣於本院準備程序進行中，被告先就被訴
事實為有罪之陳述，經裁定進行簡式審判程序，本院判決如下：
    主  文
甲○○連續施用第二級毒品，累犯，處有期徒刑玖月。扣案之第
二級毒品安非他命參小包（淨重共計肆點貳公克），均沒收銷燬
之；吸食器（含酒精燈）壹組、磅秤壹台，均沒收。
    事  實
一、甲○○前因違反麻醉藥品管理條例、藥事法案件，分別經臺
    灣臺北地方法院以85年度易字第6407號、臺灣高等法院以86
    年度上訴字第4550號、86年度上易字第7859號判決判處有期
    徒刑4 月、8 月、6 月確定，甫於民國88年10月4 日假釋縮
    刑期滿而執行完畢。又甲○○前亦因施用毒品案件，經送觀
    察、勒戒及強制戒治後，甫於92年8 月7 日強制戒治期滿而
    釋放。詎其猶不知悔改，明知安非他命為毒品危害防制條例
    第2 條第2 項第2 款所規定之第二級毒品，不得擅自施用，
    竟仍於前開強制戒治執行完畢釋放後五年內，基於施用第二
    級毒品安非他命之概括犯意，自93年7 月間某日起，至93年
    9 月13日凌晨1 時許止，在台北縣蘆洲市○○街38巷19弄40
    號6 樓住處，以將安非他命置入玻璃吸食器內用火燒烤，再
    吸食其所生煙霧之方式，連續施用第二級毒品安非他命多次
    （約每天施用1 次）。嗣於93年9 月13日13時許，為警在其
    前揭住處查獲上情，並當場扣得第二級毒品安非他命3 小包
    （淨重共計4.2 公克）及其所有供施用第二級毒品安非他命
    所用之吸食器（含酒精燈）1 組、磅秤1 台。
二、案經台北縣政府警察局蘆洲分局報請臺灣板橋地方法檢察署
    呈請臺灣高等法院檢察署令轉臺灣宜蘭地方法院檢察署檢察
    官偵查起訴，嗣於本院準備程序進行中，被告先就被訴事實
    為有罪之陳述，經裁定進行簡式審判程序。
    理  由
一、上揭犯罪事實，迭據被告甲○○於警詢、偵訊及本院審理時
    坦承不諱，且其為警查獲後所採之尿液，經送檢驗結果，確
    實呈現安非他命、甲基安非他命陽性反應之事實，亦有台北
    縣政府警察局蘆洲分局查獲毒品危害防制條例案涉嫌人尿液
    體檢編號對照表、臺灣檢驗科技股份有限公司濫用藥物尿液
    檢驗報告各1 件附卷可稽，復有第二級毒品安非他命3 小包
    （淨重共計4. 2公克）及被告所有供施用第二級毒品安非他
    命所用之吸食器（含酒精燈）1 組、磅秤1 台扣案可資佐證
    。又扣案疑似第二級毒品安非他命之3 小包（淨重共計4.2
    公克）物品，經警方初步檢驗結果，確實含有第二級毒品安
    非他命成份之事實，亦有台北縣政府警察局蘆洲分局毒品初
    步鑑驗報告單1 件在卷足參。此外，被告前因施用毒品案件
    ，經送觀察、勒戒及強制戒治後，甫於92年8 月7 日強制戒
    治期滿而釋放等情，亦有全國施用毒品案件紀錄表、法務部
    全國檢察官線上查詢刑案人犯在監所最新資料報表、臺灣高
    等法院被告前案紀錄表各1 件附卷可稽。依此，足徵被告上
    開自白確與事實相符，其於強制戒治執行完畢釋放後，五年
    內再犯本案連續施用第二級毒品罪之事證已臻明確，其犯行
    堪予認定，應依法論科。
二、查安非他命為毒品危害防制條例第2 條第2 項第2 款所規定
    之第二級毒品，不得擅自施用，故核被告施用安非他命之行
    為，係犯毒品危害防制條例第10條第2 項之施用第二級毒品
    罪。其多次施用行為前後持有第二級毒品安非他命之低度行
    為，分別為其施用之高度行為所吸收，均不另論罪。另被告
    多次施用第二級毒品安非他命之行為，均時間緊接，方法相
    同，觸犯構成要件相同之罪名，顯係基於概括犯意反覆為之
    ，應依連續犯之規定論以一罪，並依法加重其刑。又被告前
    因違反麻醉藥品管理條例、藥事法案件，分別經臺灣臺北地
    方法院以85年度易字第6407號、臺灣高等法院以86年度上訴
    字第4550號、86年度上易字第7859號判決判處有期徒刑4 月
    、8 月、6 月確定，甫於88年10月4 日假釋縮刑期滿而執行
    完畢之事實，有卷附之臺灣高等法院被告前案紀錄表1 件可
    資參照，其於有期徒刑之執行完畢後，五年以內再犯有期徒
    刑以上之本罪，為累犯，應依法遞加重其刑。爰審酌被告之
    素行、智識程度；犯罪之動機、目的、手段；前已因施用毒
    品之犯行，經觀察勒戒、強制戒治及執行徒刑完畢，仍不知
    悔改，復繼續沾染毒品惡習，其施用毒品行為對於自身及社
    會所造成之危害程度非輕；施用第二級毒品之犯罪態樣及施
    用之次數、頻率；犯後已坦承犯行，態度尚佳等一切情狀，
    量處如主文所示之刑，以示警懲。扣案之第二級毒品安非他
    命3 小包（淨重共計4.2 公克），不問是否屬於被告所有，
    均應依毒品危害防制條例第18條第1 項前段規定，宣告沒收
    銷燬之。另扣案之吸食器（含酒精燈）1 組、磅秤1 台，為
    被告所有，且為供犯本罪所用之物等情，已據被告於本院審
    理時供承明確，自均應依刑法第38條第1 項第2 款規定，宣
    告沒收之。
據上論斷，應依刑事訴訟法第273 條之1 第1 項、第299 條第1
項前段，毒品危害防制條例第10條第2 項、第18條第1 項前段，
刑法第11條前段、第56條、第47條、第38條第1 項第2 款，判決
如主文。
本案經檢察官陳嘉瑜到庭執行職務。
中　　華　　民　　國　　94　　年　　2 　　月　　21　　日
                  臺灣宜蘭地方法院刑事第四庭
                      法  官  劉  家  祥
以上正本證明與原本無異。
如不服本判決，應於判決送達後10日內，向本院提出上訴狀（應
附繕本）。
                      書記官  邱  淑  秋
中　　華　　民　　國　　94　　年　　2 　　月　　22　　日
附錄本案論罪科刑法條全文：
毒品危害防制條例第10條第2 項
施用第二級毒品者，處三年以下有期徒刑。
